【裁判字號】    94,交簡上,94
【裁判日期】    950331
【裁判案由】    過失傷害
【裁判全文】
臺灣士林地方法院刑事判決            94年度交簡上字第94號
上  訴  人  臺灣士林地方法院檢察署檢察官
被      告  乙○○
上列上訴人因被告過失傷害案件，不服本院94年度士交簡字第13
99號中華民國94年9 月30日第1 審判決（聲請簡易判決處刑案號
：94年度偵字第8532號），提起上訴，本院管轄之第2 審合議庭
判決如下：
    主  文
上訴駁回。
乙○○緩刑貳年。
    事  實
    事實及理由
一、本案經本院合議庭審理結果，認第1 審以被告乙○○犯刑法
    第284 條第2 項前段之業務過失傷害罪，判處有期徒刑3 月
    ，如易科罰金，以3 百元折算1 日，除原審簡易判決處刑書
    事實及理由欄貳、第7 行之「瀕」應更正為「頻」外，其餘
    認事、用法及量刑均無不當，應予維持，並引用第1 審簡易
    判決處刑書及檢察官聲請簡易判決處刑書記載之事實、證據
    、理由及應適用之法條（詳如附件），並另補充：被害人甲
    ○○於警詢時之陳述（即交通事故談話紀錄表）雖係被告以
    外之人於審判外之陳述，惟業經被告於本院審理時同意採為
    證據，應認具有證據能力。
二、上訴意旨略以：被告事後毫無悔意，未曾談論和解，是其犯
    行重大，原審量刑過輕云云。惟查，關於刑之量定係實體上
    賦予法院得為自由裁量之事項，倘其未逾越法律所規定之範
    圍或濫用其權限，即不得任意指摘為違法或不當，本案第1
    審法院認被告於其犯罪經發覺前自首，依法減輕其刑，並審
    酌被告肇事之原因，除被害人未依規定左轉外，被告於人車
    頻繁之路段，竟罔顧他人之安全，以時速70公里以上之高速
    超速行駛，且行車時未注意車前狀況，於肇事前，發覺緊急
    狀況，竟僅鳴喇叭，而未採取適當之緊急剎避措施，而致肇
    事等情狀，及刑法第57條各款所列事項，量處被告有期徒刑
    3 月，如易科罰金以3 百元折算1 日，經核刑度尚屬允恰，
    並無違法不當。是上訴人指摘原審判決量刑過輕云云，核無
    理由，自應將其上訴駁回。
三、末查，被告前未曾受有期徒刑以上刑之宣告，此有臺灣高等
    法院被告前案紀錄表1 紙附卷可稽，本案因一時駕駛過失，
    致罹刑章，於本院審理期間已與告訴人達成和解，並給付賠
    償金予告訴人等情，業據被告供述明確（見本院民國95年3
    月27日審判筆錄），並有告訴人於95年3 月3 日出具書狀1
    紙載明上情無訛，足認被告犯後已有悔意，經此起訴、審判
    ，自當知所警惕，信無再犯之虞，本院綜核各情，認所宣告
    之刑，以暫不執行為適當，爰併宣告緩刑2 年，以啟自新。
據上論斷，應依刑事訴訟法第455 條之1 第1 項、第3 項、第36
8 條、第373 條，刑法第74條第1 款，判決如主文。
本案經檢察官林聰良到庭執行職務。
中    華    民    國    95    年    3     月    31    日
                  刑事第七庭審判長法  官  趙文卿
                                  法  官  楊得君
                                  法  官  吳祚丞
以上正本證明與原本無異。
本件判決不得上訴。
                                  書記官  林立原
中    華    民    國    95    年    4     月    4     日
附錄本案論罪科刑法條全文：
中華民國刑法第284條第2項
從事業務之人，因業務上之過失傷害人者，處1 年以下有期徒刑
、拘役或1 千元以下罰金，致重傷者，處3 年以下有期徒刑、拘
役或2千元以下罰金。


司法院資訊處製作；財團法人民間司法改革基金會備份。
